臺灣臺南地方法院刑事判決　　　　　　　 94年度訴緝字第2號
公　訴　人　臺灣台南地方法院檢察署檢察官
被　　　告　己○○　男　28歲.
指定辯護人　丁○○律師
上列被告因強盜等案件，經檢察官提起公訴（九十一年度偵字第
一二六七一號），本院判決如下：
    主  文
己○○共同意圖為自己不法之所有，以恐嚇使人將本人之物交付
，處有期徒刑拾月，又共同連續行使偽造私文書，足以生損害於
公眾及他人，處有期徒刑柒月，扣案變造庚○○國民身分證上「
戊○○」之照片壹張，遠傳電信股份有限公司行動電話服務申請
書及和信電訊股份有限公司行動電話服務申請書上偽造之「庚○○」署押共伍枚，均沒收之。應執行有期徒刑壹年肆月，扣案變
造庚○○國民身分證上「戊○○」之照片壹張，遠傳電信股份有
限公司行動電話服務申請書及和信電訊股份有限公司行動電話服
務申請書上偽造之「庚○○」署押共伍枚，均沒收之。
    事  實
一、己○○因友人綽號「阿福」之真實姓名年籍不詳之成年男子
    以其女友丙○○與庚○○交往為由，邀其同往丙○○位於台
    南市○○街三六三號六樓之十七號住處，並藉此向庚○○恐
    嚇取財，己○○遂與綽號「阿福」及某一身形微胖，真實姓
    名年籍亦不詳之成年男子，共同基於犯意聯絡，於民國九十
    一年八月二十八日二十三時許，由綽號「阿福」者帶領，並
    持丙○○前揭住處之鑰匙，擅行開啟丙○○前揭住處房門（
    侵入住宅部分，未據告訴），並即與黃啟勛、身形微胖者共
    同進入。甫入該房間，即見丙○○與庚○○均躺於床鋪上，
    且未著衣物。綽號「阿福」者遂向庚○○質問，並要求庚○○需以金錢解決此事，且作勢欲毆打庚○○。丙○○為恐綽
    號「阿福」者及己○○等人傷害庚○○，且亟欲己○○等人
    離開其房間，乃持其所有之電擊棒欲擋住綽號「阿福」及己○○等人。己○○見狀，旋上前徒手強行取走丙○○所持電
    擊棒，以此強暴方式，妨害丙○○防衛之權利。丙○○所持
    之電擊棒並因而損壞（毀遂部分未據告訴）。己○○並與身
    形微胖者，共同徒手將丙○○拖入該房間之廁所內，並恫嚇
    稱：如丙○○離開廁所，將對庚○○不利云云，甚於丙○○
    欲離開廁所時，強推該廁所之門，使丙○○無法離開廁所，
    而以此強暴、脅迫之方式妨害丙○○之行動自由。綽號「阿
    福」者見丙○○已被關入廁所後，乃與己○○及身形微胖者
    ，共同圍住庚○○，綽號「阿福」者向庚○○恫稱：這裡是
    七樓，窗戶沒有關，你要不要直接下去等語，身形微胖者則
    要求庚○○交付新台幣（下同）二十萬元，己○○亦在旁附
    和，庚○○見己○○等人人多勢眾，自己孤身難敵，懼而同
    意當場簽發到期日均為九十一年九月十日，面額均為五萬元
    ，共計二十萬元之本票四張，並交付其國民身分證及機車行
    車執照各一張予綽號「阿福」者。己○○與身形微胖者見狀
    ，復接續前開妨害丙○○行動自由之犯意，將丙○○自廁所
    處押至己○○與其女友乙○○位於同址六樓之九住處，己○○並向丙○○恫稱：「乖乖的，不要出來」，致使丙○○懼
    而不敢離去。嗣因庚○○已簽發本票完畢，己○○與身形微
    胖者始返回其住處，將丙○○釋放。己○○與身形微胖者及
    綽號「阿福」者以此方式妨害丙○○之行動自由，前後約二
    十分鐘。
二、己○○於九十一年九月間某日，經綽號「阿福」者在其前揭
    住處之管理室外，交付庚○○之國民身分證，囑其依國民身
    分證上所載地址尋找庚○○，命其履行本票債務。然因己○○原非台南地區人士，因而未能尋獲庚○○。己○○遂另行
    起意，與戊○○（業經本院以九十二年度訴字第六一號判
    處有期徒刑六月確定）共同基於行使偽造國民身分證特種文
    書、偽造私文書及意圖為自己不法所有之概括犯意連絡，由
    己○○以報上廣告所載電話，聯絡一真實姓名年籍不詳之成
    年男子，約定一萬元之對價，並以戊○○事先提供其所有之
    照片一張，而由己○○在台南市○○街太子飯店旁轉交予該
    名男子供其變造庚○○國民身分證。復於一週後，由另一名
    真實姓名年籍不詳之成年男子，在台南市○○路○段統一戲
    院旁，將改貼戊○○照片之變造庚○○國民身分證交付予己○○，足以生損害於戶籍機關對於戶籍管理之正確性及庚○○。己○○後於九十一年十一月二十七日十二時許，與戊○○相約於台南市某處相見，並共同前往位於台南市○○路二
    十二號之亞屴電訊科技股份有限公司台南市門市部（以下簡
    稱台南市亞屴公司），由戊○○持變造之庚○○國民身分證
    ，向該門市部店員蔡惠文自稱其為庚○○，並佯稱欲依申辦
    行動電話門號配送行動電話手機之促銷方式申辦遠傳電信股
    份有限公司（以下簡稱遠傳公司）及和信電訊股份有限公司
    （以下簡稱和信公司）行動電話門號各一支。戊○○並於遠
    傳公司行動電話服務申請書、和信公司行動電話服務申請書
    、同意書上各偽造「庚○○」之署押一枚，而為偽造以庚○○為名義人之遠傳、和信公司行動電話服務申請書私文書各
    一份，並連同變造之庚○○國民身分證交付予蔡惠文而行使
    ，足以生損害於遠傳、和信公司及庚○○。蔡惠文並因而陷
    於錯誤，而同意代戊○○向遠傳及和信公司申辦行動電話，
    並依遠傳及和信公司所定促銷方案交付ＳＡＧＥＭ３０２０
    型（序號00000000000000號）與易利信Ｒ６
    ００型（序號000000000000000號）行動電
    話手機共二支予戊○○。戊○○得手後，旋交予己○○，二
    人共同據為己有。戊○○與己○○復承前開偽造國民身分證
    、私文書及意圖為自己不法所有之概括犯意聯絡，二人復於
    同日十四時三十分許，共同至位於台南縣永康市○○路一九
    五巷一二九號亞屴電信科技有限公司台南縣永康市門市部（
    以下簡稱台南縣亞屴公司），復由戊○○持變造之庚○○國
    民身分證，向該門市部負責人甲○○自稱其為庚○○，並佯
    稱欲依申辦行動電話門號配送行動電話手機之促銷方式申辦
    遠傳公司行動電話門號一支及和信公司行動電話門號二支。
    戊○○並於遠傳公司行動電話服務申請書一份及和信公司行
    動電話服務申請書二份上各偽造「庚○○」之署押一枚，而
    為偽造以庚○○為名義人之遠傳、和信公司行動電話服務申
    請書私文書共三份，並連同變造之庚○○國民身分證交付予
    甲○○而行使，足以生損害於遠傳、和信公司及庚○○。惟
    經甲○○檢視變造之庚○○國民身分證後，發現有異，而未
    交付行動電話手機，並經報警後，當場查獲，戊○○與己○○因而未能詐得行動電話手機而未遂。並當場扣得變造之庚○○國民身分證一張及偽造之以庚○○為名義人之遠傳公司
    行動電話服務申請書二份、和信公司行動電話服務申請書三
    份。
三、案經台南縣警察局永康分局報告臺灣台南地方法院檢察署檢
    察官偵查起訴。
    理  由
一、訊據被告己○○於本院審理時，固坦承於前揭時地至證人丙○○前揭住處，並取走證人丙○○所持電擊棒，另曾帶領證
    人丙○○至其與證人乙○○之住處等情，及與證人戊○○共
    同變造證人庚○○國民身分證，並冒名申辦行動電話等行使
    變造國民身分證、偽造私文書等犯行，惟矢口否認涉有恐嚇
    取財犯行，辯稱：當日返回位於前址六樓之九途中，聽聞證
    人丙○○住處有聲響，伊始入內詢問，復因綽號「阿福」者
    為其朋友，遂留置於該處幫忙，並非事先預謀；當日係因證
    人丙○○持電擊棒欲攻擊，伊始搶下該電擊棒，並無藉此妨
    害丙○○防衛之意；當日丙○○進入廁所及至伊住處，均出
    於證人丙○○意願，伊並未強押證人丙○○；伊與綽號「阿
    福」者及身形微胖者間，並無犯意聯絡云云；辯護意旨則以
    ：綽號「阿福」者命證人庚○○簽發本票之舉，並無不法所
    有意圖，故被告縱與之有犯意聯絡，亦不構成強盜取財或恐
    嚇取財等財產犯罪云云。
二、經查：
（一）被告於九十一年八月二十八日二十三時許，曾至證人丙○○位於台南市○○街三六三號六樓之十七號處，並曾取走
      證人丙○○所持電擊棒，復將證人丙○○帶至其與證人乙○○同居之同址六樓之九處等情，業據被告於偵審中供承
      在卷，核與證人丙○○、庚○○分別於本院九十二年度訴
      字第六一號調查中，及本案審理時所證相符，被告此部
      分供述與事實相符，應堪採信。
（二）
  １、證人丙○○於本院九十二年度訴字第六一號調查中結證
      稱：當日被告等三人擅行進入其房間，且綽號阿福者曾作
      勢欲攻擊庚○○，其為保護庚○○，方取出電擊棒，惟遭
      被告強行搶走等語（參見本院九十二年度訴字第六一號
      第三一頁），證人庚○○於本院審理時結證稱：當日證人
      丙○○係因被告等三人未經敲門即行進入房間，故持電擊
      棒攻擊被告等三人等語（參見本院卷第九八頁），而被告
      於本院審理時供稱：當日伊進入丙○○住處時，丙○○持
      電擊棒欲對其電擊，伊即上前搶下，伊搶電擊棒時，丙○○曾要求伊離去，然因「阿福」要伊稍待，伊遂停留於該
      房間等語（參見本院卷一二六頁至第一二七頁），參以證
      人庚○○證稱被告等三人進入房間時，其與證人丙○○均
      躺於床上，未著衣物等情狀（參見本院卷第九九頁），足
      見當日證人丙○○確實不願被告等三人進入房間，且對彼
      等三人擅行進入房間之舉表示異見，其持電擊棒攻擊被告
      等三人之舉，無非藉此驅逐被告等三人離去其房間，並保
      護證人庚○○不受被告等人之攻擊，此舉自屬行使其正當
      權利之舉。然被告逕行以腕力搶下證人丙○○所持電擊棒
      ，核其所為當為以強暴方式妨害證人丙○○行使其權利。
      被告辯稱並未妨害證人丙○○之權利云云，尚無可採。
  ２、訊據證人丙○○於本院九十二年度訴字第六一號調查時
      結證稱：被告強搶其電擊棒後，與另一名身形微胖者共同
      將其關進廁所內，不讓其離去，並恫嚇稱如其自廁所出來
      ，將對庚○○不利；其在廁所期間，曾強欲外出，然遭被
      告等人推回等語（參見本院九十二年度訴字第六一號第
      三一頁），參以證人庚○○於本院審理時結證稱：被告與
      該名身形微胖男子共同將丙○○押入廁所等語相符（參見
      本院卷第九七頁），證人丙○○此部分證述與事實相符，
      應可採認。參以前述證人丙○○意欲被告等三人離開其房
      間及保護庚○○之心亟切，甚已出諸持電擊棒攻擊被告等
      三人之手段，猶未能達成其目的，衡情當無自願進入廁所
      ，放任被告等人留置於其房間內，並對庚○○恐嚇索取金
      錢（下詳）之理。被告辯稱證人丙○○係自願進入廁所云
      云，顯與常情有違，當無可採。另辯護意旨雖以證人庚○○於本院九十二年度訴字第六一號調查中曾證述被告搶
      下證人丙○○所持電擊棒後，旋由其餘二人將丙○○押入
      廁所等語（參見本院九十二年度訴字第六一號第三０頁
      ），足見當日將證人丙○○押入廁所者，應非被告云云。
      然遭強押進入廁所者係證人丙○○，是究係何人將其強押
      入廁所者，當以證人丙○○最為確知，且被告於本院審理
      時亦供稱：當日綽號「阿福」者要其與身形微胖者將丙○○帶進廁所等語（參見本院卷第一二七頁），足見當日強
      押證人丙○○進入廁所者，應係被告無誤，證人庚○○於
      本院調查時之證詞，應係一時誤記所致，不得遽採為對被
      告有利之認定，辯護意旨此部分辯解尚難採信。
  ３、證人丙○○於本院本院九十二年度訴字第六一號調查時
      結證稱：當日遭被告與身形微胖者帶其至被告與其女友之
      住處，且身形微胖者不讓其離去，被告則向其稱：「乖乖
      的，不要出來」等語，使其心生畏懼而不敢離去等語（參
      見本院九十二年度訴字第六一號第三二頁），而證人乙○○於本院審理時結證稱：被告與一名男子帶一名女子進
      入其住處，被告與該名男子中之一人要求該名女子坐在該
      處，該名女子坐在其房間內不斷哭泣等語（參見本院卷第
      一０七頁），足見證人丙○○前開證述，尚非無據。復以
      倘證人丙○○確係自願與被告同往，則由被告單獨一人指
      示證人丙○○行徑方向即可，衡情無庸被告與另一名男子
      陪同證人丙○○前往其住處。復參以證人乙○○前揭證述
      證人丙○○於其住處時，證人丙○○不斷哭泣之神情，堪
      認證人丙○○並非自願至被告前開住處，被告辯稱證人丙○○係自願同往云云，乃係卸責之詞，尚無可採。
  ４、證人庚○○於前揭時地，遭綽號「阿福」者及被告與身形
      微胖者，以其與證人丙○○同處一室為由，要求其簽發到
      期日均為九十一年九月十日，面額均為五萬元，共計二十
      萬元之本票四張，並交付其國民身分證及機車行車執照各
      一張予綽號「阿福」者等情，業據證人庚○○於警訊及偵
      審中迭次證述明確，核與證人丙○○於本院九十二年度訴
      字第六一號調查時所證，及當時亦在現場之被告於偵審
      中所供相符，此部分事實應堪認定。又證人庚○○於簽發
      本票前，親見證人丙○○持電擊棒欲防衛他時，遭被告強
      行取走，並遭強押入廁所內，甚而續遭強押至被告住處，
      且被告、綽號「阿福」者及身形微胖者三人均在房間內，
      並均曾向證人庚○○質問，索取賠償，是證人庚○○於偵
      審中陳稱：當日係因害怕而簽發本票並交付國民身分證、
      及機車行照等證件等語，應堪採信。辯護意旨雖稱：綽號
      「阿福」者係因其女友即證人丙○○與證人庚○○發生性
      關係，始命證人庚○○簽發本票，故彼等所為，當無不法
      所有意圖云云。惟綽號「阿福」者與證人丙○○僅係男女
      朋友關係，並無婚姻關係，縱證人丙○○另交證人庚○○
      為男友，綽號「阿福」者亦無向證人庚○○請求賠償之合
      法權利。故辯護意旨此部分所辯，尚無可採。
  ５、證人丙○○於本院九十二年度訴字第六一號調查中結證
      稱：當日自稱為其男友之阿福者，攜同被告與另一名男子
      進入其房間內等語相符（參見九十二年度訴字第六一號
      第三一頁），而證人庚○○於本院審理時亦結證稱：綽號
      「阿福」者與被告係同時進入證人丙○○之房間等語（參
      見本院卷第九六頁），足見當日被告係與綽號「阿福」者
      同時進入證人丙○○住處，被告辯稱：當日係因行經該處
      ，聽聞該房間內有爭吵聲響，始行入內觀看，進入時，綽
      號「阿福」及身形微胖者均已在內云云，與事實不符，當
      無可採。從而，綜觀前述被告與綽號「阿福」者同往證人
      丙○○住處、並於證人丙○○持電擊棒反擊彼等時，以腕
      力阻止證人丙○○之自衛，復將證人丙○○強押入廁所，
      並續而將之強押往其住處，使其不能離去等諸多情狀，另
      參以被告於本院審理時亦自承：當日在旁曾向庚○○質問
      要如何處理此事（按指庚○○與丙○○同處之事）等語（
      參見本院卷第一二六頁），堪認被告與綽號「阿福」者、
      身形微胖者，事先確有共同犯意之聯絡。被告辯稱僅係路
      過，好奇入內探望，與綽號「阿福」者，並無犯意之聯絡
      云云，與事實不符，當無可採。
  ６、綜上所述，被告與綽號「阿福」者及身形微胖者共同恐嚇
      取財罪、強制罪、妨害自由罪之犯行明確，足可認定，應
      依法論科。
（三）被告與證人戊○○於前開時地共同變造證人庚○○之國民
      身分證後，持以冒名申辦行動電話，並詐得手機等情，業
      據被告於本院審理時坦誠不諱，核與證人戊○○於本院審
      理時之證述，及證人甲○○、庚○○分別於警訊及本院九
      十二年度訴字第六一號調查中所證相符，並有變造之庚○○國民身分證一張、偽造之以庚○○為名義人之遠傳公
      司行動電話服務申請書二份及和信公司行動電話服務申請
      書三份在卷可稽，此部分事實亦堪認定。被告與證人戊○○共同行使偽造私文書、變造國民身分證、詐欺取財等犯
      行，亦已臻明確，堪以認定，均應依法論科。
二、核被告己○○所為係犯刑法第三百四十六條第一項恐嚇取財
    罪、第三百零四條第一項強制罪、第三百零二條第一項妨害
    自由罪、第二百十六條、第二百十二條之行使變造國民身分
    證特種文書罪、同法第二百十六條、第二百十條之行使偽造
    私文書、同法第三百三十九條第一項之詐欺取財罪（向台南
    市亞屴公司詐得行動電話手機二支部分）、同法第三百三十
    九條第三項、第一項詐欺取財未遂罪（向台南縣亞屴公司欲
    詐取行動電話手機三支部分）。公訴意旨雖認被告與綽號「
    阿福」、及身形微胖者，命證人庚○○簽發本票並交付其國
    民身分證及機車行車執照之舉，應係觸犯刑法第三百二十八
    條第一項之強盜取財罪，惟按恐嚇罪與強盜罪之區別，在於
    行為人之脅迫行為有無使被害人達於不能抗拒之程度，苟被
    害人雖有畏怖之心理，但未達不能抗拒之程度，尚屬恐嚇取
    財範疇，不能論以強盜罪，最高法院五十六年度台上字第三
    五一號著有判決可資參照。查公訴意旨據證人庚○○於警訊
    及偵查中證稱：被告與綽號「阿福」者於命證人庚○○簽發
    本票時，二人均曾不時啟動被告向證人丙○○強行取走之電
    擊棒，發出電流聲音，藉以威嚇，致其心生畏怖，不能抗拒
    云云，故認被告與綽號阿福、及身形微胖者等人對證人庚○○所為之脅迫行為，業已達於剝奪證人庚○○之意思自由之
    程度等語。惟被告強行取走證人丙○○所持電擊棒時，因證
    人丙○○持用該電擊棒時，曾將該電擊棒連接金屬片之繩子
    纏繞於手上，致使被告恃腕力強取後，該電擊棒業已因繩子
    斷裂而失去電擊之功能等情，業據證人丙○○於警訊及本院
    九十二年度訴字第六一號調查中證述明確（參見九十一年
    度偵字第一二六七一號卷第三五頁、本院九十二年度訴字第
    六一號第三二頁），是證人庚○○此部分證述當與事實所
    有出入，尚難採為對被告為不利之認定。復以被告與綽號阿
    福、及身形微胖者進入房間之際，原未持用兇器等情，業據
    證人庚○○於本院審理時結證屬實（參見本院卷第九七頁）
    ，是被告等人於命證人庚○○交付財物之過程中，除被告曾
    持用已失去電擊功能之電擊棒外，並無證據顯示尚有他人持
    用任何兇器。故依此客觀情境觀之，證人庚○○雖因被告等
    人於人數上之優勢而心生畏懼，然應尚未達於全無意思自由
    之程度。揆諸前開說明，被告等三人就此部分所為，應係刑
    法第三百四十六條之恐嚇取財罪而非公訴意旨所指之同法第
    三百二十八條第一項之強盜取財罪。是起訴意旨此部分容有
    未洽，惟其基本事實同一，本院仍得併予審酌，並變更起訴
    法條，附此敘明。另被告變造國民身分證特種文書之低度行
    為，應為行使變造國民身分證特種文書之高度行為所吸收；
    偽造署押之部分行為，應為偽造私文書之全部行為所吸收；
    偽造私文書之低度行為應為行使偽造私文書之高度行為所吸
    收，均不另論罪。另被告與綽號「阿福」及身形微胖者，就
    恐嚇取財罪、強制罪、妨害自由罪間；被告與證人戊○○，
    及該不詳姓名男子（刊登廣告為被告變造庚○○國民身分證
    者）間，就刑法第二百十二條之變造國民身分證特種文書罪
    ；被告與證人戊○○就刑法第二百十六條、第二百十二條之
    行使變造國民身分證特種文書罪、同法第二百十六條、第二
    百十條之行使偽造私文書、同法第三百三十九條第一項之詐
    欺取財罪、同法第三百三十九條第三項、第一項詐欺取財未
    遂罪間，分別均具有犯意聯絡及行為分擔，俱為共同正犯。
    被告戊○○與同案被告己○○共同利用不知情之亞屴公司職
    員蔡惠文、甲○○行使前開偽造私文書，藉以向遠傳及和信
    公司申辦行動電話，詐取行動電話手機，是為間接正犯。
    又被告與綽號「阿福」及身形微胖者本於一妨害自由之犯意
    ，將證人丙○○押入廁所內，復接續強押至被告住處之妨害
    自由犯行，為接續犯，僅為一罪。另被告戊○○與同案被告
    己○○以一行為行使變造之庚○○國民身分證特種文書、及
    以證人庚○○為名義人之遠傳及和信公司行動電話申請書各
    一份（台南市亞屴公司部分）、遠傳公司行動電話申請書一
    份、和信公司行動電話申請書二份（台南縣亞屴公司部分）
    ，為想像競合犯，分別均僅論以較重之行使偽造私文書罪。
    又被告己○○先後二次行使偽造私文書罪及詐欺取財罪（向
    台南縣亞屴公司詐騙部分未遂）等犯行，均時間緊接，觸犯
    構成要件相同之罪名，顯均係基於概括犯意為之，為連續犯
    ，均應依刑法第五十六條之規定，分別僅論以一行使偽造私
    文書及較重之詐欺取財罪，並均加重其刑。又被告所犯之連
    續行使偽造私文書罪與連續詐欺取財罪間；恐嚇取財罪、強
    制罪、妨害自由罪間，均具有方法結果之牽連關係，應分別
    依刑法第五十五條後段之規定，從一重之行使偽造私文書罪
    及恐嚇取財罪處斷。又被告所犯行使偽造私文書罪及恐嚇取
    財罪二罪，犯意各別，行為互異，應予分論併罰。爰審酌被
    告犯罪動機、目的、對被害人庚○○造成之恐懼程度、事後
    復以變造國民身分證，並續為冒名申請行動電話之犯罪手段
    、對被害人庚○○造成之困擾程度、犯罪所得、及其品行、
    智識、犯罪後坦承行使偽造文書部分犯行，惟否認恐嚇取財
    部分犯行之態度等一切情狀，量處如主文所示之刑，並定應
    執行刑。扣案變造庚○○國民身分證上「戊○○」之照片一
    張，為共犯戊○○所有，且供被告與其犯罪所用之物，已如
    前述，爰依刑法第三十八條第一項第二款之規定沒收之。又
    扣案遠傳公司行動電話服務申請書二份及和信公司行動電話
    服務申請書三份上，共犯戊○○所偽造之「庚○○」署押共
    五枚，應依刑法第二百十九條之規定均沒收之。
據上論斷，應依刑事訴訟法第二百九十九條第一項前段、第三百
條，刑法第二十八條、第五十六條、第三百四十六條第一項、第
三百零四條第一項、第三百零二條第一項、第二百十六條、第二
百十二條、第二百十條、第三百三十九條第一項、第五十五條、
第五十一條第五款、第三十八條第一項第二款、第二百十九條，
罰金罰鍰提高標準條例第一條前段，判決如主文。
本案經檢察官辛○○到庭執行職務
中　　華　　民　　國　　94　　年　　6　　月　　23　　日
                            刑事第二庭
                            審判長法　官  陳振謙
                                  法  官  洪士傑
                                  法  官  卓穎毓
以上正本證明與原本無異。
如不服本判決，應於收受送達後10日內向本院提出上訴書狀（應
附繕本）。
　　　　　　　　　　　　　　　　　書記官  秦建華
中　　華　　民　　國　　94　　年　　6　　月　　23　　日
附錄法條：
中華民國刑法第三百四十六條
意圖為自己或第三人不法之所有，以恐嚇使人將本人或第三人之
物交付者，處六月以上五年以下有期徒刑，得併科一千元以下罰
金。
以前項方法得財產上不法之利益，或使第三人得之者，亦同。前
二項之未遂犯罰之。
中華民國刑法第二百一十六條
行使第二百十條至第二百十五條之文書者，依偽造、變造文書或
登載不實事項或使登載不實事項之規定處斷。
中華民國刑法第二百一十條
偽造、變造私文書，足以生損害於公眾或他人者，處五年以下有
期徒刑。
